【裁判字號】    94,易,1175
【裁判日期】    950112
【裁判案由】    竊盜
【裁判全文】
臺灣臺北地方法院刑事判決              94年度易字第1175號
公  訴  人  臺灣臺北地方法院檢察署檢察官
被      告  丙○○
            甲○○
上列被告等因竊盜案件，經檢察官提起公訴（94年度偵字第3470
號），本院判決如下：
    主  文
丙○○、甲○○共同竊盜，各處有期徒刑陸月，如易科罰金，均
以佰元折算壹日。
    事  實
一、甲○○於民國93年11月11日（起訴書誤載為93年11月12日）
    凌晨2時30分許，駕駛車號CM-0252號自小客車搭載丙○○途
    經臺北市○○區○○街時，見乙○○因酒醉在其所駕駛之自
    小客車駕駛座上休息，竟共同基於意圖為自己不法所有之犯
    意聯絡，徒手竊取乙○○所有、置於該自小客車後座之黑色
    公事包乙只內之筆記型電腦一台、現金新臺幣（下同）57,0
    00元、行動電話二支、隨身碟及行動硬碟各一台，得手後據
    為己有，竊得上開物品後，丙○○欲將該只黑色公事包放回
    該自小客車前座之乘客座時，不慎驚動乙○○後，二人見狀
    即駕駛車號CM-0252號自小客車逃逸，乙○○隨即在路旁攔
    下由莊登貴所駕駛之車號2C-027號營小客車尾隨在後並記下
    車號。嗣乙○○乘該營小客車，追至臺北市○○○路與敦化
    南路口，因甲○○、丙○○駕車闖越該路口紅燈，始未追上
    ，復報警處理，為警依乙○○所提供之車號尋線查獲，始悉
    上情。
二、案經乙○○訴請臺北市政府警察局中山分局報告臺灣臺北地
    方法院檢察署檢察官偵查起訴。
    理  由
一、訊據被告丙○○、甲○○固不否認，在前揭時間，被告二人
    駕駛被告丙○○之母所有之車號CM-0252 自小客車行經臺北
    市○○○路與興安街口，並在該處暫停等事實，惟矢口否認
    有共同竊盜之犯行，辯稱：當時被告二人從PUB 出來後，回
    家途中經過前揭地點，並未竊取告訴人乙○○之上開物品，
    ，當天確實有喝點酒，車有開比較快，但不曉得有計程車在
    追，且告訴人乙○○當時酒醉，精神狀況有問題，應該是認
    錯人車，況告訴人稱偷完後又將公事包放回亦不合理等語。
    惟查：
  (一)告訴人乙○○於檢察官訊問時及本院審理時具結證稱：當時
    伊因喝酒，將車停在臺北市○○街路旁，臺北大學附近，在
    車上休息，突然聽到乘客座開門的聲音，就醒過來，面對面
    看見被告丙○○將伊的公事包放回前面的乘客座，於是就打
    開門追出去，被告丙○○及另一名瘦瘦、不高的男子上了一
    部CM-0252 自小客車，伊上前拍打該車之後車廂，該車加速
    駛離，伊便攔了一台2C-027號計程車在後追趕，在計程車上
    有跟司機借手機報警，因司機不敢追太近，後來跟丟了，伊
    追丟後回來清點，有現金57,000元、筆記型電腦一台、手機
    二支、隨身碟及行動硬碟各一台失竊等語綦詳（見偵查卷第
    51、56頁，本院94年12月22日審判筆錄第3至6頁），並有其
    上記載：「報案時間93年11月11日2 時33分。莊先生報案：
    小偷在現場，偷皮包，車號CM-0252 。處理情形……追捕至
    民權大橋該車CM-0252 逃逸查非失車」等情之臺北市政府警
    察局勤務指揮中心受理各類案件紀錄單附卷可佐（見偵卷第
    5頁），足見告訴人之指訴非虛。
  (二)證人莊登貴於檢察官訊問時具結證稱：93年11月11日2 時30
    分許，在臺北大學校門口前，看見告訴人在拍打一台車子，
    該車往前開時，告訴人就上伊車號2C-027號計程車，叫伊往
    前追，在追逐過程中，因會怕有保持距離，有記下車號CM-0
    252 ，該車中途有換駕駛，其中一人與被告丙○○的身材比
    較相近，後來因該車闖紅燈而追丟了，路線如伊警詢時所述
    等語（見偵查卷第56頁），核與告訴人指訴大致相符，再參
    諸證人莊登貴於警詢時證述：CM-0252號車是2,000CC，藍色
    等語（見偵查卷第32頁），亦核與該車是1,995 CC、藍色大
    致相符，此有車籍作業系統查詢認可資料一份在卷可稽（見
    偵卷第40頁），以及證人莊登貴於警詢時陳述：到了錦州街
    與復興北路口時，CM-0252 號車有更換駕駛等語（見偵卷第
    31、32頁），亦核與被告甲○○於偵查中所述：當天後來在
    錦州街換被告丙○○開車等語（見偵查卷第56頁），大致相
    符，此外，復有證人莊登貴於警詢所繪製之追逐路線圖附卷
    可參（見偵卷第38頁），足認當時告訴人確實有拍打CM-025
    2號自小客車後攔計程車追趕該自小客車。
  (三)被告二人坦承有於前揭時間駕駛CM-0252 號自小客車，經過
    前揭案發地點，再與前開告訴人及證人莊登貴關於告訴人與
    被告丙○○照面、拍打CM-0252號車後車廂、以及追趕該車
    等證詞，相互勾稽以觀，堪認被告二人確實有於前揭時、地
    ，竊取告訴人之上開物品，又告訴人當時雖有飲酒並在休息
    ，但告訴人所指述之情節與證人莊登貴之證述大致相符，足
    見告訴人確實已因被告打開車門之聲音而驚醒。至於告訴人
    於警詢及本院審理時證稱：當時有三人，其中一人往建國北
    路方向逃逸，被告二人上CM-0252號車等語，惟查證人莊登
    貴僅確定有二名行為人（見偵查卷第32頁），告訴人所陳亦
    只見一人往建國北路跑去，尚難據此即認定該人與被告二人
    有犯意聯絡及行為分擔，亦即尚不足以證明本件有結夥三人
    竊盜之情形，併此敘明。
  (四)綜上，被告二人所辯不足採信，本案事證明確，被告二人之
    共同竊盜犯行洵堪認定，應予依法論科。
二、核被告二人所為，均係犯刑法第320條第1項竊盜罪。被告二
    人間有犯意聯絡及行為分擔，為共同正犯。又本件並無結夥
    三人竊盜之情形，已詳如前述，蒞庭檢察官於本院審理時將
    起訴法條變更為刑法第321 條之加重竊盜罪，尚有未洽，本
    件起訴法條應予變更，併此敘明。爰審酌被告二人不思以正
    當途徑取財，且犯後否認犯行，毫無悔意，但所取財物之價
    值非鉅，及其等之犯罪目的、手段、對告訴人所生損害，尚
    未賠償告訴人損害等一切情狀，各量處有期徒刑六月，並均
    諭知易科罰金之折算標準，以示懲儆。
據上論斷，應依刑事訴訟法第299第1 項前段、第300條，刑法第
28條、第320條第1項、第41條第1 項前段，罰金罰鍰提高標準條
例第1條前段、第2條，判決如主文。
本案經檢察官趙雪瑛到庭執行職務
中    華    民    國    95    年    1     月    12    日
                  刑事第五庭審判長法  官  黃程暉
                                  法  官  李宜娟
                                  法  官  賴秀蘭
以上正本證明與原本無異。
如不服本判決，應於判決送達後10日內向本院提出上訴狀（應抄
附繕本）。告訴人或被害人如對於本判決不服者，應具備理由請
求檢察官上訴，其上訴期間之計算係以檢察官收受判決正本之日
期為準。
                                  書記官  游秀珠
中    華    民    國    95    年    1     月    17    日
附錄本案論罪科刑法條：
刑法第320條
意圖為自己或第三人不法之所有，而竊取他人之動產者，為竊盜
罪，處 5 年以下有期徒刑、拘役或 500 元以下罰金。
意圖為自己或第三人不法之利益，而竊佔他人之不動產者，依前
項之規定處斷。
前二項之未遂犯罰之。


司法院資訊處製作；財團法人民間司法改革基金會備份。
